# 大额工程支出直接计入研发费用问题

提问人：wx_62fb0682a46a 时间：2023-04-13 21:40:35
甲公司是一家从事非金属矿产资源开采的企业，主要通过招标的形式选取勘探企业，通过钻探将非金属矿产资源开采出来，目前正准备IPO。 2021 年甲公司开开工建工建 设 新的新的 矿 段段开开展展 实验项 目目，， 2021 年年 该项 目目 发 生支出生支出9,741,347.11元，其中 钻 探工程支出 7,686,232.50 元元，， 2022 年年 发 生支出生支出27,907,766.36元，其中 钻 探工程支出27,458,778.56元元，，企企 业 当年直接 计 入研入研 发费 用用，，部分支出 进 行了加行了加 计 扣除扣除，， 经询问 企企 业 ，， 该项 目将会形成 钻 孔等其他 长 期期 资产 ，，企业解释为该项目为研发项目，有立项和批复，目前在该矿段正在开展试验，是否能达到预期实验要求尚有不确定性，所以计入研发费用。请问陈版主以及各位老师，企业该种处理是否符合企业会计准则的规定？

回答人：chenyiwei
企业从事该项钻探活动主要是用于自身生产经营目的，研发新技术是附带目的。在无法合理区分常规生产经营支出和研发支出的情况下，不建议单独确认研发费用和进行加计扣除，尤其是钻探工程支出不应计入研发支出。